# 子公司本年分配股利的抵销处理

提问人：wx_5ed465f72489 时间：2020-06-01 10:25:00
您好， 老师
今年碰到一个本年子公司分配股利319,019.73；母公司按持股比例75% 分配股利额为：319,019.7375%=239264.79；
合并抵销时：借：长投 -239264.79 贷：投资收益 -239264.79；本年度少数股东增资导致投资比例变更为：
71.25%；这样导致在抵销所有者权益时按新的持股比例计算的少数股东权益为：有一个差额正好是319,019.73（0.75-0.7125）=11963.232375请教老师这种情况应该怎么把这个差额抵平12-子公司分配股利的抵销处理.xlsx
昨天 10:24 上传
51.96 KB, 下载次数: 17

回答人：chenyiwei
因子公司股权比例发生变动，但变动前后本企业均对其具有控制权，则在变动时本企业所享有的该子公司权益的变动额应按权益性交易原则调整合并报表层面的资本公积。